【裁判字號】    99,交簡上,817
【裁判日期】    991119
【裁判案由】    公共危險等
【裁判全文】
臺灣臺中地方法院刑事判決  99年度交簡上字第817號
上  訴  人  臺灣臺中地方法院檢察署檢察官
被      告  丙○○
上列上訴人因公共危險等案件，其中過失傷害部分，不服本院簡
易庭99年度交簡字第123號中華民國99年8月27日第一審簡易判決
（起訴案號：台灣台中地方法院檢察署檢察官99年度偵字第1384
3號），提起上訴，本院判決如下：
    主    文
原判決關於過失傷害及所定執行刑部分均撤銷。
丙○○過失傷害人，處有期徒刑參月，如易科罰金，以新臺幣壹
仟元折算壹日。
    犯罪事實
一、丙○○於民國90年間，因犯違背安全駕駛致交通危險罪，經
    本院以90年沙交簡字第262號判處拘役59日確定，於91年2月
    4日執行完畢；復於97年間，犯違背安全駕駛致交通危險罪
    ，經本院以97年沙交簡字第879號判處有期徒刑2月確定，於
    98年3月10日因縮短刑期執行完畢。仍不知警惕，竟於99年2
    月24日15許，在臺中縣大甲溪旁釣魚時飲酒，明知其飲酒後
    已不勝酒力，不能安全駕駛交通工具，仍於同日18時許，騎
    乘車牌號碼SQH-793號輕型機車沿臺中縣大甲鎮○○路由西
    往東方向行駛，於同日20時12分許，途經臨江路65號前，理
    應注意車輛行駛時之車前狀況及該路段屬於劃有分向限制線
    之雙向二車道，隨時採取必要之安全措施，且不得駛入來車
    之車道內，依當時天氣晴、夜間有照明、路面鋪設柏油、乾
    燥無缺陷、無障礙物、視距良好等客觀情形觀之，無不能注
    意情形，卻疏未注意及此，衝撞對向由乙○○所騎乘車牌號
    碼159-BUJ號重型機車，致乙○○人車倒地，使乙○○受有
    顏面骨骨折、硬塞性腦中風等傷害；丙○○亦人車倒地受有
    傷害，經送醫救治後，經抽血檢驗，其血液中酒精濃度為
    0.3186g%，換算呼氣值所含酒精濃度為1.59mg/l（丙○○被
    訴公共危險部分，業經本院第一審判處有期徒刑參月確定）
    。
二、案經乙○○訴由臺中縣警察局大甲分局報請臺灣臺中地方法
    院檢察署檢察官偵查起訴。
    理    由
一、證據能力：
  (一)按從事業務之人於業務上或通常業務過程所須製作之紀錄文
    書、證明文書，除顯有不可信之情況外，得為證據，刑事訴
    訟法第159條之4第2款亦定有明文。本案卷附財團法人彰化
    基督教醫院所開立之告訴人乙○○診斷證明書（警卷第20頁
    ）、光田綜合醫院所開立之被告一般生化報告單（警卷第16
    頁），係屬刑事訴訟法第159條之4第2款所稱從事業務之人
    於業務上或通常業務過程所須製作之證明文書，復無具體事
    證顯示存有詐偽或虛飾之情事，核無該法條所定顯有不可信
    之特別情況，自亦得為證據。
  (二)卷附之現場、車損之照片，均係以機械之方式所留存之影像
    ，並非依憑人之記憶再加以轉述而得，並非供述證據，並無
    「傳聞證據排除法則」之適用，復無證據證明有何偽造、變
    造或違法取得之情事，且均與本件業務過失傷害事實具關聯
    性，自有證據能力。
  (三)按被告以外之人於審判外之陳述，雖不符前四條之規定，而
    經當事人於審判程序同意作為證據，法院審酌該言詞陳述或
    書面陳述作成時之情況，認為適當者，亦得為證據；當事人
    、代理人或辯護人於法院調查證據時，知有第159條第1項不
    得為證據之情形，而未於言詞辯論終結前聲明異議者，視為
    有前項之同意；刑事訴訟法第159條之5定有明文。除前開證
    據外，本判決下列認定事實所引用之證據資料（包含人證與
    文書證據），並無證據證明係公務員違背法定程序所取得；
    而檢察官、被告對本院提示之卷證，亦均表示對於證據能力
    沒有意見而不予爭執，且迄至言詞辯論終結前亦未再聲明異
    議，本院審酌上開證據資料製作時之情況，尚無違法不當或
    證明力明顯過低之瑕疵，亦認以之作為證據，應屬適當。
二、訊據被告丙○○對於上揭過失傷害告訴人之情，於警詢、偵
    訊及本院審理中均坦承不諱，核與告訴人乙○○於警詢中指
    訴情節大致相符，並有道路交通事故現場圖、道路交通事故
    調查報告表(一)(二)、現場暨車損照片、財團法人彰化基督
    教醫院所開立之告訴人乙○○診斷證明書、光田綜合醫院所
    開立之被告一般生化報告單等件附卷可稽，被告之自白與事
    實相符，堪以採信。而被告於同日20時12分許肇事後，其因
    受有傷害而送至光田綜合醫院治療，並經醫師抽血檢驗結果
    ，其血液中酒精濃度為0.3186g%，換算呼氣值所含酒精濃度
    為1.59mg/l，有該醫院於99年2月24日出具之一般生化報告
    單在卷可查，是此部分事實堪以認定。按汽車駕駛人飲用酒
    類或其他類似物後其吐氣所含酒精濃度超過每公升0.25毫克
    以上，不得駕駛汽車；又汽車在未劃設慢車道之雙向二車道
    行駛時，而屬於劃有分向限制線之雙向二車道之路段，不得
    駛入來車之車道內。道路交通安全規則第10 2條第1項第1款
    、第97條第1項第2款分別定有明文。被告為領有合法駕照之
    駕駛人，對前開交通法規應知之甚詳並應確實遵守，而依
    本件道路交通事故調查報告表（一）所載，當時天氣晴、夜
    間有照明、路面鋪設柏油、乾燥無缺陷、無障礙物、視距良
    好等客觀情形觀之，並無不能注意之情事，被告於血液中酒
    精濃度為0.3186g%，換算呼氣值所含酒精濃度為1.59mg/l
    之酒醉情況下駕車，復疏未注意車前狀況，逕駛入來車道，
    致與告訴人騎乘之上開機車發生碰撞肇事，其騎乘上開機車
    之行為顯有過失，且被告之過失行為與告訴人所受之前揭傷
    害間，具有相當因果關係。綜上所述，本件事證已臻明確，
    被告過失傷害犯行，堪以認定，應依法論科。
三、核被告丙○○所為，係犯刑法第284條第1項前段過失傷害人
    罪。被告於酒後血液中酒精濃度為0.3186g%，換算呼氣值所
    含酒精濃度為1.59mg/l之酒醉情況下，猶駕車肇事，因而致
    告訴人受有前揭傷勢，應依道路交通管理處罰條例第86 條
    第1項規定，加重其刑。原審對被告論罪科刑，固非無見，
    惟按受徒刑之執行完畢，或一部之執行而赦免後，五年以內
    故意再犯有期徒刑以上之罪者，為累犯，加重本刑至二分之
    一。第98條第2項關於因強制工作而免其刑之執行者，於受
    強制工作處分之執行完畢或一部之執行而免除後，五年以內
    故意再犯有期徒刑以上之罪者，以累犯論。刑法第47條定有
    明文。是以，被告是否成立累犯，除其曾受徒刑執行完畢或
    受強制工作之執行完畢或一部執行而免除後，五年內再犯罪
    外，且所犯之罪必須「故意犯」，故「過失犯」自無構成累
    犯之可能。原審對被告所犯過失傷害罪，論以累犯，自有違
    誤。檢察官上訴意旨指摘原審對於被告犯過失傷害部分，非
    故意再犯罪，而論以累犯，與刑法第47條第1項要件不符，
    請求撤銷改判等語，自有理由，應由本院就原審過失傷害部
    分之判決予以撤銷改判。爰審酌被告有犯罪事實欄所載曾有
    二次有酒後駕車之不良紀錄，有臺灣高等法院被告前案紀錄
    表附卷可按，竟不知警惕，明知其於酒醉後反應力嚴重降低
    ，仍執意騎車上路，且未注意道路狀況，任意轉彎駛入對向
    車道，撞及對向車道之告訴人，使告訴人受有上開傷害，
    本件車禍發生當負過失責任，並參酌告訴人所受傷勢情形，
    以及被告犯罪後於原審及本院審理中坦承犯行，並考量其迄
    未與告訴人達成和解，賠償告訴人之損失等一切情狀，量處
    如主文所示之刑，並諭知易科罰金之折算標準。
據上論斷，應依刑事訴訟法第455條之1第1項、第3項、第369條
第1項前段、第364條、第299條第1項前段，道路交通管理處罰條
例第86條第1項，刑法第11條前段、第284條第1項前段、第41條
第1項前段，刑法施行法第1條之1第1項、第2項前段，判決如主
文。
本案經檢察官甲○○到庭執行職務。
中    華    民    國    99    年    11    月    19    日
                  刑事第七庭    審判長法  官  洪俊誠
                                      法  官  巫淑芳
                                      法  官  張德寬
上正本證明與原本無異。
本件不得上訴。
                                      書記官  陳貴卿
中    華    民    國    99    年    11    月    19    日
附錄本案論罪科刑法條全文
中華民國刑法第284條
（過失傷害罪）
因過失傷害人者，處 6 月以下有期徒刑、拘役或 5 百元以下罰
金，致重傷者，處 1 年以下有期徒刑、拘役或 5 百元以下罰金
。
從事業務之人，因業務上之過失傷害人者，處 1 年以下有期徒
刑、拘役或 1 千元以下罰金，致重傷者，處 3 年以下有期徒刑
、拘役或 2 千元以下罰金。

司法院資訊處製作；財團法人民間司法改革基金會備份。
